【裁判字號】    95,訴,328
【裁判日期】    950613
【裁判案由】    強盜等
【裁判全文】
臺灣桃園地方法院刑事判決               95年度訴字第328號
公  訴  人  臺灣桃園地方法院檢察署檢察官
被      告  甲○○
上列被告因竊盜等案件，經檢察官提起公訴（九十四年度偵字第
二二三五五號）及移送併案審理（九十五年度偵字第一○○四○
號），被告於本院準備程序時，就被訴事實及移送併案事實均為
有罪之陳述，經告知簡式審判程序之旨，並聽取檢察官及當事人
之意見，本院合議庭裁定由受命法官獨任進行簡式審判程序，本
院判決如下：
    主  文
甲○○連續結夥三人以上竊盜，累犯，處有期徒刑拾月。
    事  實
一、甲○○於民國九十年間，因竊盜案件，經本院於九十年十月
    九日以九十年度易字第一五九三號判決判處有期徒刑七月，
    又於九十二間，因竊盜案案件，經臺灣板橋地方法院於九十
    二年五月二十二日以九十二年度易字第二六九號判決判處有
    期徒刑一年確定，上開二罪接續執行，嗣於九十三年七月十
    五日保護管束期滿未被撤銷，以已執行完畢論。詎其仍不知
    悔改，於下列時、地，或與乙○○，或與名為徐志雄、徐志
    傑之成年男子，共同基於意圖為自己不法所有之概括犯意聯
    絡，而連續為下列竊盜犯行：
  (一)於九十四年十二月二十日上午十時許，甲○○駕駛租賃而得
    之車牌號碼為ＺＺ－一○七七號自小貨車，搭載乙○○（業
    經本院另案判決）四處尋找行竊目標，嗣行經丁○○、丙○○位在桃園縣龜山鄉○○村○○○路三七二號住處時，見該
    址後門未上鎖，認有機可乘，甲○○即將所駕自小貨車停放
    在該址前門處，並囑乙○○在原地等候，甲○○則繞行至該
    址後門，徒手開啟後門入內行竊（侵入住宅部分未據告訴）
    ，乙○○則負責將甲○○所竊得之物品搬運至渠等所駕之自
    小貨車內，前後共計竊得鋁門十五張、角鐵三根、電捲門馬
    達二臺、電熱器一臺及鐵柱十根。嗣甲○○向乙○○表示，
    該屋內尚有鋁門窗等值錢物品。嗣丙○○及其友人恰反回上
    址，立即報警，因而為警當場查獲。
  (二)另於九十五年五月五日凌晨六時許，甲○○駕駛車牌號碼為
    一四一七－ＥＰ號自小貨車搭載名為徐志雄、徐志傑之二名
    成年男子（上列二人由檢察官另案偵辦中），行經桃園縣復
    興鄉易生村宇內溪水域旁時，見該處置有桃園縣風景區管理
    所小烏來管理站（以下簡稱：管理站）所有之自製白鐵製垃
    圾桶二個（價值約新臺幣五千元），其等三人竟共同以徒手
    搬運之方式竊取該白鐵製垃圾筒二個，並將之置放前揭然於
    自小貨車而得手，然於欲離去之際，為管理站臨時清潔工卓
    春香發現而報告管理站駐衛警楊俊華，並報警處理，為警於
    同日七時二十分許，在上址當場查獲甲○○，然名為徐志雄
    及徐志傑之二名男子則趁隙逃逸。
二、案經丙○○訴由桃園縣政府警察局龜山分局報請臺灣桃園地
    方法院檢察署檢察官偵查起訴及桃園縣政府警察局大溪分局
    報告臺灣桃園地方法院檢察署檢察官移送併案審理。
    理  由
一、訊之被告甲○○對於上開犯罪事實，於警詢、檢察官偵訊時
    及本院審理中均坦承不諱，核與共犯乙○○、告訴人丙○○
    於警詢、檢察官偵訊及證人卓春香、楊俊華於警詢中所述相
    符，此外復有贓物認領保管單共三紙及現場照片共十四幀在
    卷足憑，是堪認被告自白與事實相符，應可採為本案論罪科
    刑之依據。至與被告於九十五年五月五日凌晨六時許，與名
    為徐志雄、徐志傑二人共同至管理站行竊部分，被告於警詢
    中稱名為徐志雄、徐志傑之二名男子，分係六十五及六十七
    年次，是於行竊之際，業已成年，此外，因無證據足資證明
    該等與被告共同在場為竊盜犯行者，確係少年，依「罪證有
    疑，利於被告」之原則，應推認上開二名男子均已成年，而
    無庸依法加重被告罪刑，併此敘明之。綜上所述，本件事證
    明確，被告犯行洵堪認定，應依法論科。
二、核被告就九十四年十二月二十日上午十時許所為徒手搬運鋁
    門等物品至其所駕駛之自小貨車之犯行，係犯刑法第三百二
    十條第一項之竊盜罪，而就九十五年五月五日凌晨六時許，
    與徐志雄、徐志傑二人共同搬運白鐵製垃圾桶二個至其所駕
    駛自小貨車之犯行，則係犯刑法第三百二十一條第一項第四
    款之結夥三人竊盜罪。被告分別與乙○○及徐志雄、徐志傑
    ，就上開犯行間，有犯意之聯絡及行為之分擔，為共同正犯
    。被告先後二次竊盜犯行，時間緊接，所犯構成要件相同，
    雖有加重竊盜及普通竊盜之分，仍成立連續犯，應依刑法第
    五十六規定論以情節較重之刑法第三百二十一條第一項第四
    款結夥三人竊盜罪，並加重其刑。另檢察官雖僅就被告於九
    十四年十二月二十日上午十時許之竊盜犯行提起公訴，而未
    論被告於九十五年五月五日凌晨六時許所為加重竊盜之犯行
    ，然經本院審理後，認此部分與本院論罪科刑部分有裁判上
    一罪之連續犯關係，自應為起訴效力所及，附此序明。末查
    ，被告前因竊盜案件，分別經本院於九十年十月九日以九十
    年度易字第一五九三號判決判處有期徒刑七月確定，以及臺
    灣板橋地方法院於九十二年五月二十二日以九十二年度易字
    第二六九號判決判處有期徒刑一年確定，上開二罪接續執行
    ，嗣於九十三年七月十五日保護管束期滿未被撤銷，以已執
    行完畢論，有臺灣高等法院被告前案紀錄表一紙在卷足憑，
    其於有期徒刑執行完畢後五年內再犯本件有期徒刑以上之罪
    ，為累犯，應依刑法第四十七條加重其刑。並遞加重之。爰
    審酌被告正值壯年，不思正途，竟連續竊取他人之物，所為
    非是，及其等犯罪之動機、目的、手段、竊盜次數、竊得財
    物之價值、犯罪所生之損害，惟犯後尚能坦認犯行等一切情
    狀，量處如主文所示之刑，以示懲儆。
據上論斷，應依刑事訴訟法第二百七十三條之一第一項、第二百
九十九條第一項前段，刑法第二十八條、第五十六條、第三百二
十一條第一項第四款、第四十七條，判決如主文。
本案經檢察官廖先志到庭執行職務。
中    華    民    國    95    年    6     月    13    日
              臺灣桃園地方法院刑事第十庭
                      法  官  柯姿佐
以上正本證明與原本無異。
如不服本判決，應於判決送達後10日內向本院提出上訴狀（應附
繕本），上訴於臺灣高等法院。
                      書記官  魏里安
中    華    民    國    95    年    6     月    15    日
附錄本案論罪科刑法條：
中華民國刑法第321 條第1 項第4 款規定：
犯竊盜罪而有左列情形之一者，處六月以上、五年以下有期徒刑
：
四  結夥三人以上而犯之者。


司法院資訊處製作；財團法人民間司法改革基金會備份。
